臺灣臺北地方法院民事裁定　　　　　　　 96年度抗字第901號
抗　告　人　甲○○
相　對　人　南山人壽保險股份有限公司
法定代理人　丙○○
上列抗告人因與相對人間聲請本票准許強制執行事件，抗告人對
於中華民國96年9月28日本院所為之96年度票字第65834號民事裁
定提起抗告，本院裁定如下：
    主  文
抗告駁回。
抗告程序費用新台幣壹仟元由抗告人負擔。
    理  由
一、按執票人向本票發票人行使追索權時，得聲請法院裁定後強
    制執行，票據法第123條定有明文。又最高法院著有88年度
    抗字第1399號裁判要旨說明如下「查系爭本票有免除作成拒
    絕證書之記載，依票據法第一百二十四條、第九十五條之規
    定，應由主張相對人未為提示之抗告人負舉證之責，且相對
    人於聲請本票裁定准許強制執行時已主張其有經提示未獲付
    款，抗告人未能證明相對人未為付款之提示，其抗告即應認
    為無理由，應予駁回。」
二、本件相對人主張：相對人執有抗告人與乙○○共同簽發之票
    載發票日期為民國94年5月24日、未記載到期日、票載金額
    為新台幣590,000元、付款地在台北市、利息按照年息百分
    之二十計算、免除作成拒絕證書之本票1紙，詎於到期日後
    經提示均未獲付款，爰依據票據法第123條聲請裁定許可強
    制執行等情，已據其提出與所述相符之本票1紙為證，原法
    院依首開規定予以准許，尚無不合。
三、本件抗告意旨雖以：上開本票雖為免除作成拒絕證書之記載
    ，然相對人即執票人於行使追索權之前，仍應於所定期限內
    為付款之提示，然相對人於到期日前並未向抗告人為提示及
    催討，卷內亦無提示及催討之證據，然鈞院不察而裁定准許
    相對人就上開本票逕為強制執行之聲請，實非適法等語。然
    查，上開本票已為免除作成拒絕證書之記載，此有上開本票
    為憑，並為抗告人所不爭執，則依據上開法文之規定與最高
    法院裁判要旨之說明，相對人為上開聲請時，既然已經主張
    業經提示且未獲付款，則抗告人即應就其辯稱相對人未為付
    款之提示一事，舉證以實其說，然抗告人並未能提出證據以
    資佐證，則其抗告意旨指摘原裁定不當，求予廢棄，委無理
    由，應予駁回。
四、據上論結，本件抗告為無理由，依非訟事件法第46條、第21
    條第2項、第24條第1項、民事訴訟法第495條之1第1項、第
    449條第1項、第78條，裁定如主文。
中　　華　　民　　國　　96　　年　　12 　月　　31　　日
                  民事第四庭審判長法　官  劉坤典
                                  法　官　王幸華
                                  法　官　匡  偉
以上正本係照原本作成。
如不服本裁定，僅得於收受本裁定正本送達後10日內，以適用法
規顯有錯誤為理由，向本院提出再抗告狀，（須附繕本一份及繳
納再抗告裁判費新台幣1,000元），經本院許可後始可再抗告。
中　　華　　民　　國　　96　　年　　12 　月　　31　　日
                                  書記官　陳莉庭
95年度司字第611號
請發函財政部台北市國稅局松山分局，請其函覆鐵行渣華股份有
限公司（統一編號：00000000），迄今是否積欠營利事業所得稅
未繳？
發函後，請影印全卷卷宗送士林地方法院。（覆該院96年12月6
日函文）
